【裁判字號】    97,訴,4004
【裁判日期】    971031
【裁判案由】    毒品危害防制條例
【裁判全文】
臺灣板橋地方法院刑事判決              97年度訴字第4004號
公  訴  人  臺灣板橋地方法院檢察署檢察官
被      告  甲○○
上列被告因毒品危害防制條例案件，經檢察官提起公訴（97年度
毒偵字第7049、7100號），本院依簡式審判程序判決如下：
    主  文
甲○○施用第一級毒品，累犯，處有期徒刑玖月。扣案海洛因壹
包驗餘毛重零點肆公克沒收銷燬之；上開海洛因之外包裝袋壹
只沒收。又施用第一級毒品，累犯，處有期徒刑拾月。有期徒刑
部分應執行有期徒刑壹年伍月。
    事  實
一、甲○○前因施用毒品案件，經本院以92年度毒聲字第239 號
    裁定送觀察、勒戒後，認無繼續施用毒品之傾向，於民國92
    年2 月12日執行完畢釋放出所，並經臺灣板橋地方法院檢察
    署檢察官以92年毒偵字第465 號為不起訴處分確定。其復因
    於95年8 月間施用第一級毒品案件，經本院以95年度訴字第
    3019號刑事判決判處有期徒刑八月確定；又因於95年11月20
    日施用第一級毒品案件，經本院以96年度訴字第74號刑事判
    決判處有期徒刑八月確定；上開二案並經本院以96年度聲減
    字第2107號裁定各減其刑期二分之一後，定執行刑為有期徒
    刑八月確定，嗣於96年10月26日縮刑期滿執行完畢。
二、詎甲○○仍不知悔改，復基於施用第一級毒品海洛因之犯意
    ，分別於97年6 月24日、同年7 月8 日中午12時許，在其位
    於臺北縣三峽鎮○道里○道180 號之住處內，以將海洛因粉
    末摻水稀釋後，再以針筒注入身體之方式，各施用第一級毒
    品海洛因一次。嗣先於97年6 月24日下午11時10分許，為警
    在桃園縣桃園市○○路與民權路口查獲，並扣得海洛因一包
    （驗餘毛重0.43公克）等物。另又於同年7 月10日下午10時
    許，自願接受警方採集尿液後，鑑定結果呈鴉片類（嗎啡）
    陽性反應，始悉上情。
三、案經臺北縣政府警察局三峽分局報請及桃園縣政府警察局移
    送臺灣桃園地方法院檢察署呈請臺灣高等法院檢察署檢察長
    令轉臺灣板橋地方法院檢察署檢察官偵查起訴。
    理  由
一、本件被告甲○○所犯係死刑、無期徒刑、最輕本刑為三年以
    上有期徒刑以外之罪，其於準備程序中就被訴事實為有罪之
    陳述，經法官告知簡式審判程序之旨，並聽取公訴人及被告
    之意見後，本院業已於97年10月22日依刑事訴訟法第273 條
    之1 第1 項之規定，合議裁定由受命法官獨任進行簡式審判
    程序，合先敘明。
二、前揭事實業據被告於警詢、偵查及本院審理中均供承不諱，
    而其於上開時、地為警查獲後所採尿液經送臺灣檢驗科技股
    份有限公司以EIA 酵素免疫分析法初步檢驗及以GC/MS 氣相
    層析質譜儀法確認檢驗結果，確呈鴉片類（嗎啡）陽性反應
    乙節，亦有該公司97年7 月14日編號CH/2008/70054 號濫用
    藥物檢驗報告、97年7 月24日編號CH/2008/70420 號濫用藥
    物檢驗報告、尿液暨毒品真實姓名與編號對照表及姓名對照
    表份各一份附卷可稽，暨毒品海洛因一包扣案可資佐證。前
    揭扣案毒品，經鑑定後確實含有第一級毒品海洛因成分等情
    ，復有臺灣檢驗科技股份有限公司97年7 月14日編號CH/200
    8/70043 號濫用藥物檢驗報告一份在卷可按，被告之自白既
    有上開證據足資補強，應堪信為真實。據此，本案事證明確
    ，被告犯行堪以認定。
三、查被告前因施用毒品案件，經本院以92年度毒聲字第239 號
    裁定送觀察、勒戒後，認無繼續施用毒品之傾向，於92年2
    月12日執行完畢釋放出所，並經臺灣板橋地方法院檢察署檢
    察官以92年毒偵字第465 號為不起訴處分確定。惟其於上開
    觀察、勒戒執行完畢釋放後五年內，又因於92年9 月21日施
    用第一級毒品案件，經本院以93年度簡字第2070號刑事簡易
    判決判處有期徒刑六月，如易科罰金以銀元三百元折算一日
    確定；及因於95年8 月間、11月20日施用第一級毒品案件，
    經本院分別以95年度訴字第3019號、96年度訴字第74號刑事
    判決各判處有期徒刑八月確定等情，有上開判決書及臺灣高
    等法院被告前案紀錄表一份在卷可按，係屬受觀察、勒戒執
    行完畢釋放後，曾於五年內再犯毒品危害防制條例第10條之
    罪者，依上開條例第23條第2 項之規定，即應逕予論罪科刑
    。
四、論罪科刑部分：
(一)按海洛因係毒品危害防制條例第2 條第2 項第1 款所定之第
    一級毒品，故核被告先後二次所為，均係犯上開條例第10條
    第1 項之施用第一級毒品罪。其施用前持有海洛因之行為，
    皆為其施用之高度行為所吸收，而不另論罪。又被告所犯上
    開二次施用第一級毒品之犯行間，犯意各別，應予分論併罰
    。
(二)被告前因於95年8 月間施用第一級毒品案件，經本院以95年
    度訴字第3019號刑事判決判處有期徒刑八月確定；又因於95
    年11月20日施用第一級毒品案件，經本院以96年度訴字第74
    號刑事判決判處有期徒刑八月確定；上開二案並經本院以96
    年度聲減字第2107號裁定各減其刑期二分之一後，定執行刑
    為有期徒刑八月確定，嗣於96年10月26日縮刑期滿執行完畢
    乙節，有上開被告前案紀錄表一份在卷可按，其受有期徒刑
    執行完畢後五年內，故意再犯本件有期徒刑以上之各罪，皆
    為累犯，均應依刑法第47條第1 項之規定加重其刑。
(三)本院爰審酌被告前已有因施用毒品而經觀察、勒戒及論罪科
    刑之紀錄，業如上述，猶再犯本件施用毒品犯行，可徵其悔
    意不深，遠離毒品之意志薄弱，惟其施用毒品係自戕行為，
    對他人法益尚無具體危害，及其施用毒品之動機，暨犯罪後
    坦承犯行之態度等一切情狀，依犯罪時間先後分別量處如主
    文所示之刑，並就有期徒刑部分定其應執行之刑，以資懲儆
    。
(四)扣案之海洛因一包係第一級毒品，不問屬於犯人與否，均應
    依毒品危害防制條例第18條第1 項前段規定宣告沒收銷燬之
    。至盛裝上開海洛因之外包裝袋一只，有防制毒品裸露、潮
    濕及便於攜帶之功能，係被告所有供犯本件施用毒品犯行所
    用之物，業據其供承在卷，爰均併依刑法第38條第1 項第2
    款之規定沒收之。
據上論斷，應依刑事訴訟法第273 條之1 第1 項、第299 條第1
項前段，毒品危害防制條例第10條第1 項、第18條第1 項前段，
刑法第11條前段、第47條第1 項、第51條第5 款、第38條第1 項
第2 款，判決如主文。
本案經檢察官吳宗光到庭執行職務。
中    華    民    國    97    年    10    月    31    日
                  刑事第十四庭  法  官 張紹省
以上正本證明與原本無異。
如不服本判決應於送達後十日內向本院提出上訴狀。
                                書記官 周雅玲
中    華    民    國    97    年    10    月    31    日
附錄本案論罪科刑法條全文：
毒品危害防制條例第10條第1項
施用第一級毒品者，處六月以上五年以下有期徒刑。


司法院資訊處製作；財團法人民間司法改革基金會備份。
